臺灣嘉義地方法院刑事判決　　　　　　　　　　　　　九十一年度訴字第一號
　　公　訴　人　臺灣嘉義地方法院檢察署檢察官
　　被　　　告　丙○○
右列被告因業務過失致死案件，經檢察官提起公訴（九十年度偵字第六九六五號），
本院判決如左：
    主  文
丙○○從事業務之人，因業務上之過失致人於死，處有期徒刑壹年，緩刑肆年。
    事  實
一、丙○○自民國八十八年八月間起，以每月新臺幣一萬一千元之代價，受丁○○所
    託，照顧年僅歲餘之幼兒蘇修汶，為從事業務之人。嗣其於九十年四月十七日下
    午六時五分許，攜同蘇修汶在其嘉義市○○路七○八號住處前之馬路旁，等候蘇
    修汶之母親時，明知蘇修汶因年幼無法判斷其所處位置之安危，原應隨時注意年
    僅歲餘幼兒之動靜，採取必要安全措施以避免幼兒衝進馬路中發生車禍，而依當
    時情形又無不能注意之情形，竟疏未注意，致蘇修汶衝入馬路中，為甲○○（由
    檢察官另為不起訴處分）騎乘之車號ＺＵＬ─七五二號機車擦撞倒地後，旋遭同
向行駛於被告甲○○後方之乙○○（由檢察官另為不起訴處分）騎乘車號ＬＴＪ
    ─二九六號機車自後輾過，送醫後不治死亡，嗣經丙○○報警處理，始悉上情。
二、案經被害人蘇修汶之父丁○○提出告訴及臺灣嘉義地方法院檢察署檢察官自動檢
    舉偵查起訴。
    理  由
一、右揭事實，業據被告丙○○於警訊、偵查中坦承：伊與被害人在紅磚道上等待被
    害人之母親來接，當時伊有看到機車來，被害人往馬路那邊踏出數步，伊要去抓
    時，機車就已撞到被害人一情不諱，核與證人甲○○、乙○○就發生車禍之經過
    所供相符，並有道路交通事故調查報告表一份及現場照片十四幀附卷足稽，而被
    害人蘇修汶於車禍後送醫後不治死亡之事實，亦有診斷證明書在卷足憑，復經臺
    灣嘉義地方法院檢察署檢察官督同檢驗員相驗屬實，製有相驗筆錄、相驗屍體證
    明書、驗斷書在卷可憑，堪認本件被害人確因被告疏未注意其動靜，致其衝入馬
    路中，致發生車禍，送醫不治死亡，經將本案送請臺灣省嘉雲南區車輛行車事故
    鑑定委員會鑑定，據該會九十年七月十三月嘉鑑字第九○○六四七號函所附鑑定
    意見書，亦同此認定，再送臺灣省車輛行車事故鑑定覆議委員會，覆議結果亦以
    九十年八月二十一日府覆議字第九○一五七五號函覆照原鑑定意見。被告雖於本
    院審理中翻異前詞，辯稱：本來伊都牽著被害人，但是被害人忽然甩開伊的手，
    跑到馬路上，伊來不及抓被害人回來等語，惟查，被害人為未滿二歲之幼兒，氣
    力尚微，被告倘有牽握其手，被害人豈有掙脫之理？顯見被告當時任被害人自由
    行動，而未注意其安全甚明，被告上開所辯不足採信。綜上，被告係以照顧幼兒
    為業之人，受託照顧被害人，本應注意並維護被害人之生命及身體、安全等狀況
    ，被告既與被害人於馬路旁等候，更應注意被害人之一舉一動，防其闖入馬路中
    以避免危險，竟疏未注意，讓年僅歲餘之被害人衝入馬路中發生車禍致死，被告
    即有過失，且該過失行為與被害人死亡間，亦有相當因果關係，本件事證已臻明
    確，被告犯行洵堪認定。
二、核被告所為，係犯刑法第二百七十六條第二項之業務過失致死罪。其於犯罪未發
    覺前，即報警處理，向該管公務員申告犯罪事實而接受裁判，此有嘉義市警察局
    第一分局北興派出所相驗案件初步調查報告表及偵訊筆錄各一份在卷可憑，應依
    刑法第六十二條之規定減輕其刑。爰審酌因被告之智識程度、過失程度重大，造
    成無法彌補之損害及犯後之態度等一切情狀，量處如主文所示之刑，以示懲儆。
    末查被告前未曾受有期徒刑以上刑之宣告，有臺灣高等法院被告全國前案紀錄表
    附卷可稽，其因一時過失，致罹刑典，且於犯罪後與告訴人調解成立，有嘉義市
    西區調解委員會調解筆錄在卷可按，足見被告經此次起訴審判後，當能知所警惕
    ，信無再犯之虞，本院認為前開對其宣告之刑，以暫不執行為適當，爰諭知緩刑
    四年，以啟自新。
據上論斷，應依刑事訴訟法第二百九十九條第一項前段，刑法第二百七十六條第二項
、第六十二條前段、第七十四條第一款，罰金罰鍰提高標準條例第一條前段，判決如
主文。
本案經檢察官曹合一到庭執行職務
中    華    民    國      九十一      年      五      月      十      日
                          臺灣嘉義地方法院刑事第二庭
                              審判長法  官  夏  金  郎
                                    法  官  羅  秀  緞
                                    法  官  陳  俞  婷
右正本證明與原本無異。
如不服本判決，應於判決送達後十日內向本院提出上訴狀( 應附繕本 )。
中    華    民    國      九十一      年      五      月十五    日
                                    書記官  李  彩  娥
附錄法條
中華民國刑法第二百七十六條
 (過失致死罪)
因過失致人於死者，處二年以下有期徒刑、拘役或二千元以下罰金。
從事業務之人，因業務上之過失犯前項之罪者，處五年以下有期徒刑或拘
役，得併科三千元以下罰金。
